臺灣板橋地方法院刑事判決　　　　　　　 94年度易字第981號
聲　請　人　臺灣板橋地方法院檢察署檢察官
被　　　告　丙○○
上列被告因竊盜案件，經檢察官聲請簡易判決處刑（94年度偵字
第8241號）暨移送併辦（94年度偵字第13876 號），本院簡易庭
認不得以簡易判決處刑（94年度簡字第2851號），改依通常程序
審理，經本院合議庭裁定適用簡式審判程序，判決如下：
    主  文
丙○○連續攜帶兇器竊盜，處有期徒刑捌月，扣案之一字螺絲起
子、手電筒各壹支，均沒收之。
    事  實
一、丙○○意圖為自己不法之所有，並基於竊盜財物之概括犯意
    ，先後為下列竊盜行為：
（一）、丙○○於民國（下同）94年2 月13日上午11時30分許，
        在臺北縣樹林市○○路與保順街口，見張琨梅向車行承
        租車號1466─AA號自小客車，停放該處無人看管，遂意
        圖為自己不法之所有，萌生竊盜車內財物之概括犯意，
        持路旁撿拾無主之石頭（丙○○對該石頭不具無主物先
        占之意思），砸破該車車窗後進入，竊取後車箱內之行
        李1 只（內有GUCCI 手錶1 支、手鍊1 條、戒指5 只、
        LV皮包1 只、項鍊1 條、數位相機1 臺，共價值約新臺
        幣10萬500 元）得手。嗣為張琨梅發覺報警查辦，經警
        於上開自小客車後車箱蓋上，採得指紋送驗比對，而偵
        知丙○○之犯行。
（二）、丙○○於94年5 月7 日凌晨0 時許，在臺北縣新莊市○○路與鳳山街口，見乙○○所有車號9F─1822號自用小
        客車，停放於該處，無人看管，遂意圖為自己不法之所
        有，承前竊盜犯意，持自有之金屬材質、質堅銳利、可
        對人體造成殺傷力之一字螺絲起子1 支及手電筒1 支，
        以一字螺絲起子撬開該自小客車之右前車門鎖，進入車
        內竊取乙○○之SHARP 牌行動電話1 支、新臺幣92元、
        高速公路回數票9 張得手。
（三）、丙○○承前竊盜概括犯意，於94年5 月7 日凌晨3 時48
        分許，在臺北縣樹林市○○街74巷10號前，見甲○○所
        有車號HL─2788號車門未上鎖，且該車無人看管，竟意
        圖為自己不法之所有，承前竊盜之概括犯意，持前開自
        有可供兇器使用之一字螺絲起子及手電筒1 支，進入車
        內，著手搜尋財物，尚未得手之際，因丙○○觸動車內
        警報器，為甲○○發覺查看，見丙○○倉皇自該車右後
        門跳出車外，甲○○尾隨在後，緊追不捨，終於臺北縣
        樹林市○○街74巷8 號對面捕獲丙○○，並扣得上開丙○○所有供作案所用之一字螺絲起子、手電筒各1 支。
二、案經張琨梅、乙○○、甲○○訴由臺北縣政府警察局樹林分
    局報請臺灣板橋地方法院檢察署檢察官偵查後聲請簡易判決
    處刑暨移送併辦。本院簡易庭認本件不得以簡易判決處刑，
    改依通常程序審理，丙○○於本院行準備程序時，先就被訴
    及併辦事實為有罪陳述，經告知簡式審判程序之旨，並聽取
    當事人意見，裁定適用簡式審判程序。
    理  由
一、被告丙○○對上開時地3 次竊盜犯行坦承不諱（詳參臺灣板
    橋地方法院檢察署94年度偵字第8241號卷第15頁94年5 月7
    日警詢筆錄、第31頁94年5 月7 日訊問筆錄、臺灣板橋地方
    法院檢察署94年度偵字第13876 號卷第23頁94年5 月17日警
    詢筆錄、第25頁、第26頁94年2 月13日警詢筆錄、本院94年
    9 月6 日審判筆錄），核與告訴人乙○○、甲○○、張琨梅
    指訴車內財物遭竊或發現被告竊盜未遂之犯行相符（詳參臺
    灣板橋地方法院檢察署94年度偵字第8241號卷第17頁、第18
    頁94年5 月7 日警詢筆錄、第19頁、第20頁94年5 月7 日警
    詢筆錄），並有贓物認領保管單、刑事案件證物採驗紀錄表
    、勘察採證同意書、證物清單、內政部警政署刑事警察局94
    年3 月11日刑紋字第0940 033660 號鑑驗書各1 件、贓物及
    作案工具照片共3 幀足參，及屬被告所有供竊盜使用之手電
    筒1 支扣案可證。而被告所有作案之螺絲起子1 支，為金屬
    材質，質堅銳利，可對人體造成傷害，堪為兇器使用，亦有
    上開螺絲起子1 支扣案足考。是被告前開不利於己之自白，
    應與事實相符。被告雖曾於檢察官訊問時否認為事實欄一（
    三）之犯行，辯稱：當時車門未鎖，渠還沒進入車內，就碰
    到警報器而逃離，還沒開始偷云云（詳參臺灣板橋地方法院
    檢察署94年度偵字第8241號卷第31頁94年5 月7 日訊問筆錄
    ）。惟被告所辯，與前開積極證據有悖，且被告於本院行準
    備程序及審理時為認罪答辯，足認被告上開辯詞，應是畏罪
    卸責之詞，不足採信。事證明確，被告犯行洵堪認定。
二、按被告所為事實欄一（一）之犯行，係犯刑法第320 條第1
    項之竊盜罪；其所為事實欄一（二），係犯同法第321 條第
    1 項第3 款之攜帶兇器竊盜罪；其所為事實欄一（三）犯行
    ，係犯同法第321 條第2 項、第1 項第3 款之攜帶兇器竊盜
    未遂罪。被告所為上開3 件竊盜犯行，時間緊接，手法相近
    ，復為構成要件相同之罪名，顯係基於概括犯意反覆為之，
    應從一較重論以連續攜帶兇器竊盜罪，並加重其刑。公訴人
    雖僅就被告所為事實欄一（二）、（三）所示之犯行起訴，
    惟事實欄一（一）之竊盜犯行，與上開起訴部分有連續犯之
    裁判上一罪關係，且經檢察官移請併辦，本院自應併予審理
    。爰審酌被告之品行、犯罪之動機、目的、手段、所生危害
    及犯罪後之態度等一切情狀，認公訴人具體求刑有期徒刑8
    月為允當，而依法量處如主文所示之刑。至扣案之螺絲起子
    與手電筒各1 支，為被告所有供犯本件事實欄一（二）、（
    三）竊盜罪行所用，爰依刑法第38條第1 項第2 款之規定沒
    收之。
據上論斷，應依刑事訴訟法第452 條、第273 條之1 第1 項、第
299 條第1 項前段，刑法第56條、第321 條第1 項第3 款、第38
條第1 項第2 款、罰金罰鍰提高標準條例第1 條前段，判決如主
文。
中　　華　　民　　國　　94　　年　　9 　　月　　26　　日
                  刑事第十二庭  法　官  高玉舜
以上正本證明與原本無異
如不服本判決應於送達後10日內向本院提出上訴狀
                                書記官　田世杰
中　　華　　民　　國　　94　　年　　9 　　月　　26　　日
附錄本案論罪科刑法條全文
中華民國刑法第321條
犯竊盜罪而有左列情形之一者，處六月以上、五年以下有期徒刑
：
一  於夜間侵入住宅或有人居住之建築物、船艦或隱匿其內而犯
    之者。
二  毀越門扇、牆垣或其他安全設備而犯之者。
三  攜帶兇器而犯之者。
四  結夥三人以上而犯之者。
五  乘火災、水災或其他災害之際而犯之者。
六  在車站或埠頭而犯之者。
前項之未遂犯罰之。
